臺灣高等法院刑事判決　　　　　　　　93年度上訴字第3554號
上　訴　人
即　被　告　乙○○
　　　　　　　　　　　之十八
選任辯護人　郭蕙蘭律師
上列上訴人因毒品危害防制條例案件，不服臺灣臺北地方法院93
年度訴字第293 號，中華民國93年10月22日第一審判決（聲請簡
易判決處刑案號：臺灣臺北地方法院檢察署92年度偵續字第374
號），提起上訴，本院判決如下：
    主      文
上訴駁回。
    事      實
一、乙○○明知安非他命係毒品危害防制條例第二條第二項第二
    款所列管之第二級毒品，未經許可不得轉讓，竟基於轉讓第
    二級毒品之概括犯意，自民國九十年十二月間某日起至九十
    一年一月中旬間某日止，在台北市○○路○段三七二巷三十
    二號二樓住處，連續無償轉讓第二級毒品安非他命予王之寓
    施用三次；復承上概括犯意，於九十一年一月十六日中午十
    二時許，在上址住處，無償轉讓第二級毒品安非他命予甲○
    ○施用一次。
二、嗣於九十一年一月十六日晚間十時許，經警在台北市○○路
    ○段三七二巷巷口，見乙○○行跡可疑，為警上前盤查，扣
    得其與黃志成（業經原審判決確定）合資購買之安非他命六
    包（淨重四點二四公克），再至上址乙○○住處，扣得其與
    黃志成（業經原審判決確定）合資購買之安非他命五包（淨
    重零點七七公克。其中二包置於茶几上；另三包原置於茶几
    上，惟甲○○因見員警前來，情急下將該三包安非他命自行
    藏置於身上，嗣後自動交予警方）而查獲。
三、案經台北縣政府警察局金山分局報告台灣台北地方法院檢察
    署檢察官聲請簡易判決處刑，原審改依通常程序審理。
    理      由
一、訊據被告乙○○矢口否認有何轉讓第二級毒品安非他命犯行
    ，辯稱：安非他命是其與黃志成、甲○○、王之寓共同出資
    購買，王之寓的錢是黃志成轉交的，由其買回安非他命後將
    東西分成四份，其中二份交給黃志成，一份給甲○○，剩下
    一份自己施用，並未無償轉讓毒品云云。經查：
（一）右揭事實，業據被告乙○○於偵查中供承：「我吸安非他
      命，我透過林秋榮向不認識之人買的，我於九十年九月起
      吸，甲○○為我表弟，我們是休息時一起吸用，只有我與
      黃志成出錢買一次安非他命」（見九十一年度偵字第九四
      九四號卷第二十八頁背面、第二十九頁）；同案被告黃志
      成於偵查中則供承：「我吸安非他命，與乙○○一起出錢
      買的，我們三人（指乙○○、黃志成、王之寓）及甲○○
      一起吸」（見九十一年度偵字第九四九四號卷第二十八頁
      背面）等語；並經證人王之寓迭於偵查中證稱：「安非他
      命是黃志成、乙○○免費給我的，我黃志成關係很好，他
      是其乾哥，黃志成與乙○○一同買安非他命，我沒有用其
      他方法取得安非他命」（見九十一年度核退字第四五０號
      卷第七頁）；「其施用之安非他命是乙○○免費提供的，
      於九十年十二月至九十一年一月中旬期間，有三、四次（
      按證人證稱被告乙○○轉讓毒品之次數為三、四次，依「
      罪證有疑，利於被告」之證據法則，爰以有利於被告乙○
      ○之三次認定之），地點都是在乙○○住處，以玻璃球加
      熱方式施用安非他命，其是乙○○的朋友，幫他搬家到西
      園路住處，所以乙○○會免費提供安非他命，黃志成於九
      十年十二月間，在乙○○家曾提供一次安非他命免費給其
      施用，黃志成是其乾哥，安非他命是黃志成與乙○○二人
      合資購買（見九十二年度偵續字第三七四號卷第十七頁背
      面）等語屬實。
（二）而證人王之寓與被告乙○○、同案被告黃志成間夙無怨隙
      ，甚且與黃志成為好友，為其等所是認，則證人王之寓當
      無設詞誣陷被告乙○○及同案被告黃志成之理。又被告乙
      ○○於原審審理時表示其對偵查中所言無意見，僅辯稱：
      因刑警到其住處時甲○○他們被查獲，覺得對他們不好意
      思才承認云云（見原審九十三年五月二十一日筆錄）；然
      轉讓第二級毒品係屬犯罪行為，乃為一般人民所知悉之事
      ，被告係有社會經驗之成年人，當知之甚詳，倘無上開轉
      讓毒品之犯行，何庸於偵查中自編情節以攬刑典。參以被
      告乙○○於偵查中供稱安非他命係其二人出資購買等語，
      證人甲○○於偵查中亦證稱安非他命係乙○○的等語，證
      人王之寓於偵查中則證稱乙○○、黃志二人係免費提供安
      非他命予其施用等語，均未提及甲○○與王之寓亦有出資
      乙節，是被告嗣於偵查中改稱「王之寓是黃志成拿給他的
      」；於原審及本院審理時始辯稱「王之寓與甲○○也有出
      資」云云，然證諸經驗法則，常人於案發初始之陳述，記
      憶鮮明，較少權衡利害得失，相對於毫無根據、事後翻異
      之詞較為可信，自無由僅憑其事後改稱，王之寓是黃志成
      拿給他的，或甲○○與王之寓亦有出資購買安非他命等語
      ，援為有利被告之認定，事後所辨顯係卸責之詞，證人甲
      ○○、王之寓嗣於原審或本院附和其詞，翻稱安非他命係
      彼等與乙○○、黃志成合資購買，並否認有向乙○○無償
      取得安非他命施用云云，無非事後迴護之詞，其等所言均
      無足採。
（三）再被告乙○○於偵查中陳稱：現場查獲之安非他命是其與
      黃志成出錢合資去買的（見九十一年度核退字第四五０號
      卷第四頁背面），同案被告被告黃志成於偵查中陳稱：茶
      几上的二小包及甲○○身上的三小包是其與乙○○合資買
      的（見同上卷　第六頁），證人甲○○於偵查中陳稱：查
      獲時一時緊張，就將桌上的毒品放在口袋中，後來才又拿
      出來（見同上卷第五頁）；足見扣案之安非他命十一包均
  　　係育銘、黃志成所共有，經送鑑定結果，確屬安非他命（
      合計淨重五點零一公克）無訛，有法務部調查局九十三年
      八月十日檢驗通知書一紙附卷足憑，益徵被告上開於偵查
      中之任意性自白非虛，其於原審及本院審理時翻異前詞，
      辯稱未無償轉讓安非他命云云，係卸責之詞，要難採信。
      本件事證明確，被告犯行堪予認定。
二、按安非他命係毒品危害防制條例第二條第二項第二款所列管
    之第二級毒品，未經許可不得轉讓。被告乙○○轉讓安非他
    命，核其所為，係犯毒品危害防制條例第八條第二項之轉讓
    第二級毒品罪。被告轉讓安非他命前後持有安非他命之低度
    行為，為轉讓之高度行為所吸收，不另論罪。被告多次轉讓
    第二級毒品，時間緊接，所犯係構成要件相同之罪名，顯係
    基於概括犯意反覆為之，應依連續犯之規定論以一罪，並加
    重其刑。原審認被告罪證明確，適用毒品危害防制條例第八
    條第二項、第十八條第一項前段，刑法第十一條前段、第五
    十六條之規定，及審酌被告明知安非他命足以殘害人之身體
    健康，竟仍無償轉讓他人施用，危害甚深，且犯後否認犯行
    ，文詞掩飾，未見悔意，及其等智識程度、犯罪之動機、手
    段、轉讓多次等一切情狀，量處有期徒刑九月。復說明扣案
    之第二級毒品安非他命十一包（合計淨重五點零一公克）係
    查獲之毒品，應依毒品危害防制條例第十八條第一項前段，
    均沒收銷燬之。至扣案之吸食器、玻璃球各一個無積極證據
    證明與本案犯行有直接關係，均不予宣告沒收。其認事用法
    及量刑，均無不當，被告上訴意旨仍執陳詞，否認轉讓第二
    級毒品云云，核無理由，其上訴應予駁回。
據上論斷，應依刑事訴訟法第368條，判決如主文。
本案經檢察官郭啟東到庭執行職務。
中　　華　　民　　國　　94　　年　　2　　月　  　2　　日
　　　　　　　　  刑事第十九庭審判長法　官  葉騰瑞
　　　　　　　　　　　　　　　　    法　官  魏新國
　　　　　　　 　 　　　　　　　　　法　官  莊明彰
以上正本證明與原本無異。
如不服本判決，應於收受送達後十日內向本院提出上訴書狀，其
未敘述上訴之理由者並得於提起上訴後十日內向本院補提理由書
（均須按他造當事人之人數附繕本）。
                                    書記官  廖逸柔
中　　華　　民　　國　　94　　年　　2 　　月　　2 　　日
附錄：本案論罪科刑法條全文
毒品危害防制條例第8條
轉讓第1 級毒品者，處一年以上七年以下有期徒刑，得併科新臺
幣一百萬元以下罰金。
轉讓第2 級毒品者，處六月以上五年以下有期徒刑，得併科新臺
幣七十萬元以下罰金。
轉讓第3 級毒品者，處三年以下有期徒刑，得併科新臺幣三十萬
元以下罰金。
轉讓第4 級毒品者，處一年以下有期徒刑，得併科新臺幣十萬元
以下罰金。
前四項之未遂犯罰之。
轉讓毒品達一定數量者，加重其刑至二分之一，其標準由行政院
定之。
